

Colombia - 25 Años

CONTACTO





+57 316 580 8886



<u>juanpazweb.web.app</u>



linkedin.com/in/juanpaz98

IDIOMAS

Español | Nativo

Inglés | Intermedio

HABILIDADES BLANDAS

Proactividad **Empatía**

resiliencia

Trabajo en equipo Aprendizaje rápido

Mejora continua

HOBBIES



Educación Online



Motos



Ejercitarme



Escuchar podcast

Juan José Fernández Paz

Desarrollador Frontend

PFRFII

Desarrollador Frontend con más de 2 años de experiencia en HTML, CSS y JavaScript, con énfasis en el framework Angular. Creación de Interfaces de usuario funcionales y atractivas. Capaz de brindar soluciones creativas y eficientes. Comprometido con la calidad del código y las pruebas unitarias. Especial interés por la mejora continua a nivel personal y profesional.

EXPERIENCIA

Desarrollador Frontend UI Newshore - FLYR Labs

Funciones y responsabilidades:

- Desarrollo de historias de usuario con requerimientos solicitados por el cliente aportando valor al producto
- Creación de componentes, servicios y diferentes funcionalidades en Angular
- Creación de macros, repositorios y contenido en Umbraco CMS
- pruebas unitarias con Jasmine
- Creación y despliegue de pipelines en Azure
- Resolución de bugs
- Creación de resolvers, controllers y views, aplicando el patrón MVC en
- Manejo de submódulos en GIT

Logros y reconocimientos:

 Reconocimiento por rendimiento y aprendizaje constante en las tecnologías de la empresa, como Umbraco CMS con .Net Framework

Nov 2022 - Actualidad

Stack tecnológico:

- Angular
- .Net
- Umbraco
- Jasmine
- Git
- Azure
- Scrum

Auxiliar de Soporte Informático **Quala S.A**

Funciones y responsabilidades:

- Único informático región suroriente
- Soporte a Dispositivos Móviles, equipos de Computo e impresión
- Formateo, manejo de sistemas operativos y software ofimático

Mar 2021 - Oct 2022

Logros y reconocimientos:

• Reconocimiento por culminar exitosamente el proyecto de renovación tecnológica para la fuerza de ventas. Cerca de 100 Dispositivos Móviles

FORMACIÓN

Desarrollador de Software Diplomado - Universidad del Norte

Abr 2021 - Dic 2021

Bootcamp en desarrollo de software Misión Tic 2022, becado por el gobierno Nacional. Más de 1000 Horas de Formación en Python, Java, Html, Css, Javascript, React, Node, Git y SQLite con énfasis en desarrollo web.

Mantenimiento de Equipos de Computo Técnico - SENA

Feb 2017 - Feb 2018

Formación como soporte informático. Formateo, instalación de sistemas operativos, configuración de aplicativos base, diagnóstico y reparación de hardware. Conocimiento básico en redes.